臺灣板橋地方法院刑事判決　　　　　　　　94年度訴字第26號
公　訴　人　臺灣板橋地方法院檢察署檢察官
被　　　告　乙○○
上列被告因偽造文書等案件，經檢察官聲請以簡易判決處刑（93
年度毒偵字第36 48 號），本院認不宜以簡易判決處刑，改依通
常程序審理；於準備程序進行中，被告就被訴事實為有罪之陳述
，經告知被告簡式審判程序之旨，並聽取當事人之意見後，裁定
進行簡式審判程序判決如下：
    主  文
乙○○於夜間侵入住宅竊盜，累犯，處有期徒刑拾月。
附表一所示之偽造「甲○○」署押伍枚及存於甲○○國民
、普通小型車駕駛執照、重型機車駕駛執照上乙○○之照片枚
均沒收。
    事  實
一、乙○○前因違反毒品危害防制條例案件，先後經本院以89年
    度簡字第48號、90年度易字第2279號分別判處有期徒刑6 月
    、8 月確定，於民國92年3 月31日縮短刑期接續執行完畢。
    詎猶不知悔改，又自92年9 月間起為下列犯行：
  (一)乙○○於92年9 月中旬某日凌晨3 時許，至其友人甲○○位
    在臺北縣三重市○○○街176 巷3 號之住處，見該處大門未
    上鎖，竟基於為自己不法所有之意圖，於夜間擅行開啟大門
    後侵入該住宅內搜尋財物（侵入住宅部分未據告訴），而趁
    甲○○熟睡未覺之際，竊取甲○○所有，放置於床邊小冰箱
    上之皮夾1 個（內有現金新臺幣500 元、國民
    小型車駕駛執照、重型機車駕駛執照、全民健康保險卡、機
    車行車執照各1 張、名片數張）。乙○○竊取該皮包得手後
    旋離開上址。
  (二)乙○○又於92年9 月下旬間之某日，在臺北縣三重市○○路
    之三重旅社房間內，以換貼自己照片之方式，變造上開竊得
    之甲○○國民
    執照各1 張。乙○○變造上開證照完成後，復基於行使變造
    特種文書、行使偽造私文書及意圖為自己不法所有之概括犯
    意，連續於附表一所示之時間、地點，向附表內所載之通信
    行人員行使變造之甲○○證件，冒稱係甲○○本人欲申請行
    動電話門後，而在通信行人員所取出如附表所示申請書或同
    意書上「申請人」或「同意人」簽章欄上，偽簽「甲○○」
    之簽名，而偽造內容為甲○○分別向台灣大哥大股份有限公
    司、遠傳電信股份有限公司、和信電訊股份有限公司申請行
    動電話門號及同意遵守約定事項之私文書共5 件（偽造文書
    名稱、時間、地點，詳如附表一所示），偽造完成後進而持
    該等私文書，向如附表伊所示之通信經銷商或營業處所之承
    辦人員行使，使各該經銷商之承辦人員因而陷於錯誤，誤信
    係「甲○○」本人申請租用行動電話門號，而代理各該電信
    公司接受申請，分別交付乙○○如附表一所示之行動電話門
    號卡（即ＳＩＭ卡）計4 枚，並足以生損害於甲○○及各該
    經銷商、電訊公司對於申請人資格審查之正確性。
  (三)乙○○詐取上開行動電話門號卡得手後，復基於為自己不法
    利益之概括犯意，自92年9 月24日起，連續使用附表二所示
    之門號卡撥打行動電話作為自己通話使用，致使附表二所示
    該電信公司陷於錯誤，誤信係「甲○○」本人消費使用，而
    向乙○○提供通信服務，乙○○因而詐得相當於52005 元之
    通訊服務利益（詳如附表二所示）。
  (四)乙○○另於92年10月9 日，本於承前開意圖為自己不法所有
    之概括犯意，以電話冒用甲○○之名義向萬泰商業銀行申請
    現金卡，惟經該行承辦人員發覺有虛偽不實之嫌，並拒絕辦
    理而未遂。
  (五)嗣乙○○於92年10月21日18時25分許，在臺北市○○街、漢
    口街口為警盤查時，又承前行使變造特種文書之概括犯意，
    持前揭變造之「甲○○」普通小型車駕駛執照行使以供查驗
    ，經警發覺有異，而循線查悉上情。
二、案經臺北市政府警察局萬華分局報請臺灣板橋地方法院檢察
    署檢察官偵查後聲請簡易判決處刑。
    理  由
一、按除被告所犯為死刑、無期徒刑、最輕本刑為3 年以上有期
    徒刑之罪或高等法院管轄第一審案件者外，於第一次審判期
    日前之準備程序進行中，被告先就被訴事實為有罪之陳述時
    ，審判長得告知被告簡式審判程序之旨，並聽取當事人、代
    理人、辯護人及輔佐人之意見後，裁定進行簡式審判程序，
    刑事訴訟法第273 條之1 第1 項定有明文。經核本件被告乙
    ○○所犯係死刑、無期徒刑、最輕本刑為3 年以上有期徒刑
    以外之罪，其於準備程序中就被訴事實為有罪之陳述，經法
    官告知簡式審判程序之旨，並聽取公訴人、被告之意見後，
    本院爰依首揭規定，合議裁定由受命法官獨任進行簡式審判
    程序，合先敘明。
二、本件犯罪事實，業據被告乙○○坦承不諱，且有扣案之變造
    甲○○國民
    照為證，復經被害人甲○○指認無訛。且被告持變造之上開
    證照，先後偽造如附表一所示之文書5 紙，以申請門號卡供
    己使用，期間詐得門號卡4 枚及通信之不法利益52005 元，
    有台灣大哥大「行動電話服務申請書」、「同意書」各1 件
    、遠傳電信「行動電話服務申請書」1 件、「和信電信」「
    行動電話服務申請書」2 件影本附卷，及上開電信公司所提
    出客戶門號欠費清單、電信費帳單、通話明細等在卷為據。
    另被告於92年10月21日冒名甲○○向萬泰商業銀行申請現金
    卡遭拒，亦有該行93年11月3 日函文附卷為憑，堪認被告本
    件犯行明確，應依法論處。
三、核被告所為，係犯刑法第321 條第1 項第1 款加重竊盜罪、
    第216 條、第212 條之行使變造特種文書罪、第216 條、第
    210 條之行使偽造私文書罪、第339 條第1 項詐欺取財罪、
    第339 條第3 項、第1 項之詐欺取財未遂罪，以及第339 條
    第2 項之詐欺得利罪。被告同一時、地變造甲○○所有之國
    民
    於變造特種文書之犯行接續而為數變造特種文書之舉動，為
    包括之一罪，且該變造特種文書之行為，復為行使之高度行
    為所吸收，不另論罪；被告偽造「甲○○」署名，為偽造文
    書之部分行為，復為行使偽造私文書之高度行為所吸收，均
    不另論罪。被告多次行使變造特種文書、行使偽造私文書、
    詐欺取財4 次既遂、1 次未遂、詐欺得利之行為間，均時間
    緊接、犯罪構成要件相同，顯均係基於概括犯意反覆所為，
    應依連續犯規定論以一行使變造特種文書、一行使偽造私文
    書、及一詐欺取財既遂罪、一詐欺得利既遂罪。被告所犯上
    開5 罪間，復有方法、結果之牽連關係，應從一重之於夜間
    侵入住宅竊盜罪處斷。又被告前因違反毒品危害防制條例案
    件，先後經本院以89年度簡字第48號、90年度易字第22 79
    號分別判處有期徒刑6 月、8 月確定，於92年3 月31日縮短
    刑期接續執行完畢，有臺灣高等法院被告全國前案紀錄表在
    卷為憑，其於有期徒刑執行完畢後之5 年以內，再犯本件有
    期徒刑以上之罪，為累犯，應依法加重其刑。爰審酌被告犯
    後如實坦承犯行，並衡其犯罪動機、目的、所生危害，及其
    犯後態度等一切情狀，量處如主文所示之刑。如附表一所示
    之偽造「甲○○」署押共5 枚，不問屬犯人與否，應予宣告
    沒收。另存於甲○○國民
    型機車駕駛執照上被告乙○○所有供前開文書所用之照片三
    枚，係被告所有供犯罪所用之物，業據其承明在卷，應依刑
    法第38條第1項第2款之規定，併予宣告沒收。
據上論斷，應依刑事訴訟法第452 條、第273 條之1 第1 項、第
299 條第1 項前段，刑法第321 條第1 項第1 款、第216 條、第
212 條、第210 條、第339 條第1 項、第2 項、第55條、第47條
、第219 條、第38條第1 項第2 款，罰金罰鍰提高標準條例第1
條前段，判決如主文。
本案經檢察官徐名駒到庭執行職務。
中　　華　　民　　國　　94　　年　　3 　　月　　11　　日
                    刑事第十四庭    法  官  林漢強
以上正本證明與原本無異。
如不服本判決，應於判決送達後10日內，向本院提出上訴狀。
                                    書記官  黃大千
中　　華　　民　　國　　94　　年　　3 　　月　　11　　日
附表一
┌─┬──┬─────┬──────┬─────┬─────┐
│  │日期│偽造之文書│地        點│詐得門號卡│應沒收之物│
├─┼──┼─────┼──────┼─────┼─────┤
│一│92年│台灣大哥大│臺北縣三重市│台灣大哥大│偽造甲○○│
│　│09月│「行動電話│溪尾街253 號│0000000000│署押共2 枚│
│　│22日│服務申請書│「宇祥通訊有│號行動電話│　        │
│　│　　│」、「同意│限公司」    │門號卡　　│　        │
│  │　　│書」      │　　　　　  │　　　　　│　        │
├─┼──┼─────┼──────┼─────┼─────┤
│二│92年│遠傳電信「│臺北市民生東│遠傳電信　│偽造甲○○│
│　│09月│行動電話服│路二段「金漾│0000000000│署押1 枚  │
│　│24日│務申請書」│年華資訊工程│號行動電話│          │
│　│　　│　　　　  │行」　      │門號卡　　│          │
├─┼──┼─────┼──────┼─────┼─────┤
│三│92年│和信電訊「│臺北市南京東│和信電訊　│偽造甲○○│
│　│09月│行動電話服│路一段34號8 │0000000000│署押1 枚  │
│　│24日│務申請書」│樓「聯盈科技│號行動電話│          │
│　│　　│　　　　  │有限公司」　│門號卡    │          │
├─┼──┼─────┼──────┼─────┼─────┤
│四│92年│和信電訊「│同右　　　　│和信電訊　│偽造甲○○│
│　│09月│行動電話服│　　　　　　│0000000000│署押1 枚  │
│　│25日│務申請書」│　　　　　　│號行動電話│          │
│　│　　│　　　　  │　　　　　　│門號卡    │          │
└─┴──┴─────┴──────┴─────┴─────┘
附表二
┌──────────┬──────────┬───────┐
│行動電話門號　　    │使用期間　　        │通信費用      │
├──────────┼──────────┼───────┤
│台灣大哥大　　　　  │自92年10月間某日起  │8657元　      │
│0000000000號　    　│至93年2月間某日止 　│　　　　　　　│
├──────────┼──────────┼───────┤
│遠傳電信　　　　　  │自92年10月間某日起  │22740元       │
│0000000000號　    　│至同年11月間某日止　│　　　　　　　│
├──────────┼──────────┼───────┤
│和信電訊　　　　　  │自92年9 月25日起至  │1836元　      │
│0000000000號　    　│同年11月6日止     　│　　　　　　　│
├──────────┼──────────┼───────┤
│和信電訊　　　　　  │自92年9 月24日起至  │18772元       │
│0000000000號　    　│同年11月6日止     　│　　　　　　　│
├──────────┴──────────┴───────┤
│合計金額：52005元　  　　                                 │
└─────────────────────────────┘
附錄本案論罪科刑所用法條全文：
刑法第321條
 犯竊盜罪而有左列情形之一者，處六月以上、五年以下有期徒刑
：
一  於夜間侵入住宅或有人居住之建築物、船艦或隱匿其內而犯
    之者。
二  毀越門扇、牆垣或其他安全設備而犯之者。
三  攜帶兇器而犯之者。
四  結夥三人以上而犯之者。
五  乘火災、水災或其他災害之際而犯之者。
六  在車站或埠頭而犯之者。
前項之未遂犯罰之。
刑法第216條
行使第二百十條至第二百十五條之文書者，依偽造、變造文書或
登載不實事項或使登載不實事項之規定處斷。
刑法第212條
偽造、變造護照、旅券、免許證、特許證及關於品行、能力服務
或其他相類之證書、介紹書，足以生損害於公眾或他人者，處一
年以下有期徒刑、拘役或三百元以下罰金。
刑法第210條
偽造、變造私文書，足以生損害於公眾或他人者，處五年以下有
期徒刑。
刑法第339條
意圖為自己或第三人不法之所有，以詐術使人將本人或第三人之
物交付者，處五年以下有期徒刑、拘役或科或併科一千元以下罰
金。
以前項方法得財產上不法之利益或使第三人得之者，亦同。
前二項之未遂犯罰之。
